Config:
  hfst:
    Gen: ../../../src/generator-gt-norm.hfst
    Morph: ../../../src/analyser-gt-norm.hfst
  xerox:
    Gen: ../../../src/generator-gt-norm.xfst
    Morph: ../../../src/analyser-gt-norm.xfst
    App: lookup

Tests:

# todo:
# Proofread the gold standard (below)
# Then: run analyser, then correct. 


  Verb - anttaat: # Verb 'to bring' - full paradigm
     anttaat+V+Inf: anttaat
     anttaat+V+Ind+Prs+Sg1: annan
     anttaat+V+Ind+Prs+Sg2: annat
     anttaat+V+Ind+Prs+Sg3: anttaa
     anttaat+V+Ind+Prs+Pl1: annama
     anttaat+V+Ind+Prs+Pl2: annatta
     anttaat+V+Ind+Prs+Pl3: annethaan
     anttaat+V+Ind+Prt+Sg1: annoin
     anttaat+V+Ind+Prt+Sg2: annoit
     anttaat+V+Ind+Prt+Sg3: antoi
     anttaat+V+Ind+Prt+Pl1: annoima
     anttaat+V+Ind+Prt+Pl2: annoitta
     anttaat+V+Ind+Prt+Pl3: annethiin
     anttaat+V+PrfPrc+Sg+Nom: antanu
